【裁判字號】    98,上訴,5112
【裁判日期】    990224
【裁判案由】    毒品危害防制條例等
【裁判全文】
臺灣高等法院刑事判決                98年度上訴字第5112號
上  訴  人
即  被  告  甲○○
上列上訴人因違反毒品危害防制條例等案件，不服臺灣板橋地方
法院98年度訴緝字第305號、第306號，中華民國98年11月30 日
第一審判決（起訴案號：臺灣板橋地方法院檢察署97年度毒偵字
第8294號、98年度毒偵字第1218號），提起上訴，本院判決如下
：
    主  文
上訴駁回。
    事  實
一、甲○○前因施用毒品案件，經臺灣板橋地方法院裁定送觀察
    、勒戒後，因認有繼續施用毒品之傾向，再經臺灣板橋地方
    法院裁定令入戒治處所施以強制戒治，於94年10月28日停止
    處分出監，並經臺灣板橋地方法院檢察署檢察官於94年11月
    3日以94年度戒毒偵字第40 5號為不起訴處分確定；又於94
    年間因偽造文書案件，經法院判處有徒刑6月確定，嗣經減
    刑為有期徒刑3月，於97年2月1日易科罰金執行完畢；另於
    96年間因竊盜案件，經臺灣板橋地方法院以96年度簡字第
    6453號簡易判決判處有期徒刑3月確定，於97年1月18日易科
    罰金執行完畢。詎其仍不知悔改，先後分別為下述之行為：
（一）於97年6 月26日上午8 時許，在臺北縣新莊市○○路中慶
      巷25之1 號2 樓居所，以將第一級毒品海洛因摻入香煙內
      點火吸用之方式施用第一級毒品海洛因1 次；復於同日下
      午5 時38分許為警採尿時回溯96小時內之某時，在同上居
      所，以將第二級毒品甲基安非他命置於玻璃球吸食器內加
      熱產生氣體之方式，施用第二級毒品甲基安非他命1 次。
      嗣於同日下午3 時許，在上址為警查獲，並當場扣得其所
      有安非他命吸食器1 組、玻璃球1 個、海洛因殘渣袋1 個
      等物。
（二）於97年9 月30日某時許，在臺北縣泰山鄉○○街13巷1 之
      1 號居所，以將第一級毒品海洛因摻入香煙內點火吸用之
      方式施用第一級毒品海洛因1 次；復於97年10月1 日晚間
      9 時27分為警採集尿液前回溯96小時內之某時許，在同上
      居所以不詳方式施用第二級毒品甲基安非他命1 次。嗣於
      97 年10 月1 日19時10分許，在臺北縣林口鄉○○○路○
      段555 巷1 號4 樓，為警查獲。
二、案分經臺北縣政府警察局新莊分局移送臺灣板橋地方法院檢
    察署檢察官偵查起訴。
    理  由
一、訊據被告甲○○對於上揭施用毒品等事實，均坦承不諱，事
    實（一）部分並有臺北縣政府警察局新莊分局偵辦毒品麻醉
    藥品案被移送人姓名及代碼對照表1份、臺灣檢驗科技股份
    有限公司97年7月15日濫用藥物檢驗報告1份、查獲現場照片
    及安非他命吸食器1組、玻璃球1個、海洛因殘渣袋1個等物
    扣案佐證。事實（二）部分有臺北縣政府警察局新莊分局偵
    辦煙毒麻醉藥品案及移送人姓名及代碼對照表1份、臺灣檢
    驗科技股份有限公司97年10月21日濫用藥物檢驗報告1份。
    本件事證均已臻明確，被告犯行洵堪認定，應依法論科。
二、被告雖於本院準備程序時辯稱：「海洛因及安非他命放在玻
    璃球同時吸食」云云，然其於警詢時則供稱；「施用第一級
    毒品海洛因，係以少許海洛因填裝香煙內，在點燃香菸使其
    產生煙霧，再吸食該煙霧」等語（見97年度毒偵字第8294號
    卷第7頁）其前後供述不一，尚難採信；且其於另案警詢時
    已坦承；「我有吸食毒品海洛因及安非他命的習慣，我將毒
    品海洛因加入香煙內然後點燃吸食就像抽菸一樣。另我將毒
    品安非他命放置在玻璃球內，以火燒烤使毒品安非他命遇熱
    產生氣體，再以鼻子吸食其所產生之氣體」等語（見98年度
    毒偵字第1218號卷第8頁），並無同時施用海洛因及安非他
    命之情事。又按毒品海洛因多呈白色粉末狀，係屬中樞神經
    抑制劑，有助於鎮靜止痛，甲基安非他命則多為白色或無色
    結晶狀且為中樞神經興奮劑具有提振精神之作用，此為醫療
    臨床實務所是認，亦為本院職務上所知之事實，從而此兩種
    毒品所產生之效果，明顯有別。另施用海洛因常用方法多以
    摻雜在香菸內用口鼻直接吸食或加水稀釋後以針劑施打，而
    甲基安非他命則多放在鋁箔紙上或其他器具（吸食器）以火
    燒烤燻煙吸之，二者施用方法截然不同，被告如何同時施用
    該兩種毒品，未據被告提出合理之說明。是被告所辯同時施
    用第一、二級毒品云云，顯屬避重就輕之詞，自難採信，併
    此敘明。
二、核被告前揭事實欄一、（一）（二）所為，分別係犯2 次毒
    品危害防制條例第10條第1 項之施用第一級毒品罪及2 次同
    條第2 項之施用第二級毒品罪。其施用第一、二級毒品前，
    分別持有第一、二級毒品之低度行為，皆為施用之高度行為
    所吸收，均不另論罪。又被告所犯上開4次罪刑，犯意各別
    ，行為互異，應予分論併罰。再被告如事實欄所載之前科及
    刑之執行紀錄，有院被告前案紀錄表在卷可考，其於受有期
    徒刑執行完畢後，5年內故意再犯本件有期徒刑以上之罪，
    均為累犯，應依法加重其刑。
三、原審認被告罪證明確，適用毒品危害防制條例第10條第1項
    、第2項、第18條第1項前段，刑法第11條前段、第47條第1
    項、第38條第1項第2款之規定，及審酌被告施用毒品之行為
    ，足以戕害其身心，滋生其他犯罪，惡化治安，嚴重損及公
    益，惟施用毒品之行為本質上係屬自我戕害行為，及被告犯
    罪後坦承犯行，態度良好等一切情狀，就2次施用第一級毒
    品部分各量處有期徒刑8月；就2次施用第二級毒品部分各量
    處有期徒刑4月。復說明扣案之海洛因殘渣袋1個，為事實（
    一）被告施用第一級毒品之物，其內海洛因殘渣與包裝袋無
    法完全析離，均應依毒品危害防制條例第18條第1項前段之
    規定併予宣告沒收銷燬之。另安非他命吸食器1組、玻璃球1
    個等物，為被告所有供事實（一）施用第二級毒品所用之物
    ，業據被告供承在卷，爰依刑法第38條第1項第2款規定宣告
    沒收。其認事用法均無違誤，量刑亦稱妥適，被告上訴意旨
    ，空言主張伊係主動交出毒品，應屬自首，且同時施用第一
    、二級毒品云云，核無可採，其上訴應予駁回。
據上論斷，應依刑事訴訟法第368條，判決如主文。
本案經檢察官曾忠己到庭執行職務。
中    華    民    國    99    年     2    月    24    日
                    刑事第一庭審判長法  官  葉騰瑞
                                    法  官  王炳梁
                                    法  官  莊明彰
以上正本證明與原本無異。
施用第一級毒品部分如不服本判決應於收受送達後10日內向本院
提出上訴書狀，其未敘述上訴之理由者並得於提起上訴後10日內
向本院補提理由書（均須按他造當事人之人數附繕本）「切勿逕
送上級法院」。
其餘不得上訴。
                                    書記官  王韻雅
中    華    民    國    99    年    2     月    24    日

司法院資訊處製作；財團法人民間司法改革基金會備份。
